【裁判字號】    89,聲,592
【裁判日期】    890712
【裁判案由】    聲請法官迴避
【裁判全文】
臺灣高等法院刑事裁定                  八十九年度聲字第五九二號
    聲 請 人
    即上訴人  甲○○
右聲請人因偽造文書案件（案號：臺灣高等法院八十九年度上訴字第二０九四號），
聲請法官迴避，本院裁定如左：
    主      文
聲請駁回。
    理      由
一、聲請意旨略以：聲請人即上訴人甲○○因偽造文書案件，不服臺灣士林地方法院
    八十八年訴字第五０一號判決，提起上訴，現由本院審理中（八十九年度上訴字
    第二０九四號，以下稱本案），另聲請人及其妻邱秀香自訴楊貴瑛誣告案件（臺
    灣士林地方法院八十八年度自字第二六四號），暨聲請人自訴張陳金蓮、楊貴瑛
    重利、常業重利、常業詐欺、偽造文書等案件（本院八十八年度上訴字第二一０
    五號），亦分別由本院及最高法院審理中。茲本案犯罪是否成立，以該二罪為斷
    ，且該二案確定在先之既判力及於本案，自應依刑事訴訟法第二百九十五條：「
    犯罪是否成立以他罪為斷，而他罪已經起訴者，得於其判決確定前停止本罪之審
    判」之規定，裁定停止本案之審判，詎聲請人據此具狀聲請本案承審法官在裁定
    停止審判，竟未獲理會，且逕定於八十九年七月四日開庭審理，聲請人因認本案
    承審法官執行職務有偏頗之虞，為此依刑事訴訟法第十八條第二款之規定聲請迴
    避云云。
二、按刑事訴訟法第十八條第二款規定關於聲請法官迴避原因，所謂「足認其執行職
    務有偏頗之虞者」，係指以一般通常之人所具有之合理觀點，對於該承辦法官能
    否為公平之裁判，均足產生懷疑；且此種懷疑之發生，存有其安全客觀之原因，
    而非僅出諸當事人自己主觀之判斷者，始足當之。至於訴訟上之指揮乃專屬於法
    院之職權，當事人之主張、聲請，在無礙於事實之確認以及法的解釋適用之範圍
    下，法院固得斟酌其請求以為訴訟之進行，但仍不得以此對當事人之有利與否，
    作為其將有不公平裁判之依據，更不得以此訴訟之進行與否而謂有偏頗之虞聲請
    法官迴避。易言之，當事人聲請推事迴避，以有具體事實足認其執行職務有偏頗
    之情形為限，若僅對於推事之指揮訴訟，或其訊問方法，有所不滿，不能指為有
    偏頗之虞（參照最高法院七十九年台抗字第三一八號及十八年抗字第一四九號判
    例）。次按刑事訴訟法第二百九十五條所規定「犯罪是否成立以他罪為斷，而他
    罪已經起訴者，得於其判決確定前停止本罪之審判」之情形，應否停止審判，乃
    立法者賦予法院依職權裁量之事項，如法院認無停止審判之必要，更進行訴訟程
    序，應無違背法令之處。
三、經查：本件聲請人所指前開案件承審法官未依聲請人之請求以裁定停止審判，係
    屬法官在審判程序中本其職權所為訴訟指揮，乃專屬法院之職權，尚難謂有具體
    事實足認其執行職務有偏頗之虞，揆諸前揭說明，與刑事訴訟法第十八條第一項
    第二款之要件不符，聲請人據以聲請法官迴避，為無理由，應予駁回。
中      華      民      國    八十九    年      七      月      十二    日
                                臺灣高等法院刑事第六庭
                                    審判長法  官  陳  春  秋
                                          法  官  黃  賽  月
                                          法  官  高  明  哲
右正本證明與原本無異。
如不服本裁定應於收受送達後五日內向本院提出抗告書狀。
                                          書記官  李  垂  福
中      華      民      國    八十九    年      七    月      十五    日


司法院資訊處製作；財團法人民間司法改革基金會備份。
